臺北高等行政法院裁定
　　　　　　　　　　　　　　　　　　 94年度訴字第02271號
原　　　告　甲○○
上列當事人間因撤銷假釋事件，提起行政訴訟，本院裁定如下︰
    主  文
原告之訴駁回。
訴訟費用由原告負擔。
    理  由
一、按「公法上之爭議，除法律別有規定外，得依本法提起行政
    訴訟。」「訴訟事件不屬行政法院之權限者，行政法院應以
    裁定駁回之。」分別為行政訴訟法第2條、第107條第1項第1
    款所明文規定。又假釋之撤銷屬刑事裁判執行之一環，為廣
    義之司法行政處分，如有不服，其救濟程序，應依刑事訴訟
    法第484條之規定，即俟檢察官指揮執行該假釋撤銷後之殘
    餘徒刑時，再由受刑人或其法定代理人或配偶向當初諭知該
    刑事裁判之法院聲明異議，不得提起行政爭訟，有最高行政
    法院93年2月份庭長法官聯席會議決議可資參照。
二、本件原告起訴意旨略以：立法制定毒品危害防制條例，乃認
    定「毒品危害」屬已延伸而為社會之病害現象，及違反保護
    管束應遵守事項情節重大者，得撤銷保護管束，仍施予強制
    戒治等規定。惟原告已依該條例之勒戒及強制戒治第20條第
    2項逕予處分，卻同時另以不相容之假釋，依其保安處分執
    行法所付之保護管束再撤銷其假釋，明顯更有犯一行為重覆
    兩種處分之虞？非但不符法規條文，亦與憲法互為牴觸。關
    於保安處分之保護管束第93條第2項者，其既已依毒品危害
    防治條例第20條第2項施以勒戒及強制治療，若再加以第93
    條第3款撤銷假釋猶已過苛，也不宜。如若依毒品危害防治
    條例第20條第2項施以勒戒及強制戒治 (即屬禁戒處分之情
    形)，則以保安處分之保護管束代替保安處分第92條、第86
    條至第90條之處分。按其情形，得以保護管束代之。自93年
    1月9日新法已無撤銷停止禁戒，故無與原處分之執行而改以
    徒刑宣告。而如以現行徒刑之宣告 (亦相當於刑法第78 條
    假釋之撤銷），其後再行撤銷假釋之保護管束猶為周全。且
    倘依最高行政法院93年2月份庭長法官聯席會議決議，如不
    服本處分，應俟檢察官指揮執行假釋撤銷後殘刑徒刑時，再
    由本人或其他法定代理人或配偶向當初諭知該刑事裁定之法
    院聲明異議，猶緩不濟急，此乃國家憲法賦予人民自由之權
    利與保障，實不能等待，爰依法向本院聲明異議，應撤銷法
    務部上述撤銷原告假釋之處分云云。
三、經查，有關假釋之撤銷事項，依前揭最高行政法院93年2 月
    份庭長法官聯席會議決議，係屬刑事裁判執行之一環，為廣
    義之司法行政處分，如有不服，其救濟程序，應依刑事訴訟
    法第484條等相關規定，向當初諭知該刑事裁判之法院聲明
    異議，不得提起行政爭訟。從而依前揭決議，本件原告之訴
    ，難謂合法，應予駁回。本件本院既無審判權，原告之訴為
    不合法，已如前述。則關於原告之主張，核屬實體判斷問題
    ，已毋庸加以審究論斷，併此明。
四、依行政訴訟法第107條第1項第1款、第104條，民事訴訟法第
    95條、第78條，裁定如主文。
中 　華　 民 　國　    94　　　年　  10　　月　　20　　日
                         第七庭審判長法  官　劉　介　中
                                     法  官　李　玉　卿
                                     法  官　黃　秋　鴻
 上為正本係照原本作成。
如不服本裁定，應於送達後10日內向本院提出抗告狀（須按他造
人數附繕本）。
中 　華　 民 　國　    94　　　年　  10　　月　　20　　日
                                        書記官   王琍瑩
